【裁判字號】    98,訴,3796
【裁判日期】    981214
【裁判案由】    毒品危害防制條例
【裁判全文】
臺灣臺中地方法院刑事判決              98年度訴字第3796號
公  訴  人  台灣台中地方法院檢察署檢察官
被      告  乙○○
上列被告因毒品危害防制條例案件，經檢察官提起公訴（98年度
毒偵字第3159號），本院合議庭裁定由受命法官獨任進行簡式審
判程序，判決如下：
    主    文
乙○○施用第二級毒品，處有期徒刑參月；又施用第一級毒品，
處有期徒刑柒月，扣案之第一級毒品海洛因壹包（驗餘淨重0﹒3
08公克）沒收銷燬之，注射針筒壹支沒收；應執行有期徒刑捌月
，扣案之第一級毒品海洛因壹包（驗餘淨重0﹒308公克）沒收銷
燬之，注射針筒壹支沒收。
    犯罪事實
一、乙○○曾因施用毒品案件，經送觀察、勒戒後，認無繼續施
    用毒品之傾向，於民國92年12月31日執行完畢釋放，由台灣
    台中地方法院檢察署檢察官以92年度毒偵字第2808號為不起
    訴處分；之後復因於96年12月1日至3日之間某時，在不詳處
    所，施用第一級毒品海洛因、第二級毒品甲基安非他命各1
    次，經台灣台中地方法院檢察署檢察官以97年度毒偵續字第
    4號為緩起訴處分（業經撤銷，另提起公訴）。詎仍不知悔
    改，復基於施用第二級毒品之犯意，於98年8月3日20時許，
    在台中市○○路、民生路口附近之某戲院停車場其駕駛之自
    小客車內，利用吸食器燒烤使產生煙霧予以吸食之方式，施
    用第二級毒品甲基安非他命1次；另基於施用第一級毒品之
    犯意，於98年8月4日20時許，在同一處所，以注射針筒注入
    體內之方式，施用第一級毒品海洛因1次。嗣於98年8月6日
    零時30分許，為警在台中市○○路、民生路口查獲，並扣得
    其持有之第一級毒品海洛因1包（查獲時含袋重0﹒56公克，
    驗餘淨重0﹒308公克）及注射針筒1支。
二、案經台中市警察局第一分局報請台灣台中地方法院檢察署檢
    察官偵查起訴。
    理    由
一、本件被告乙○○所犯係死刑、無期徒刑、最輕本刑為三年以
    上有期徒刑以外之罪，其於準備程序中就被訴事實為有罪之
    陳述，經告知簡式審判程序之旨，並聽取公訴人及被告之意
    見後，本院合議庭認為適宜而裁定由受命法官獨任進行簡式
    審判程序，先予說明。
二、上揭犯罪事實，業據被告乙○○坦承不諱，並有第一級毒品
    海洛因1包（查獲時含袋重0﹒56公克，驗餘淨重0﹒308公克
    ，見卷附台中市警察局第一分局扣押物品目錄表及行政院衛
    生署草屯療養院草療鑑字第0980800043號鑑定書）、注射針
    筒1支扣案可稽。且被告於前開時地為警查獲，經採其尿液
    送驗結果，嗎啡及安非他命、甲基安非他命均呈陽性反應，
    復有台中市警察局第一分局委託檢驗尿液代號與真實姓名對
    照表、採集尿液鑑定同意書及中山醫學大學附設醫院檢驗科
    藥物檢測中心尿液檢驗報告附卷佐憑（按施用甲基安非他命
    者，其尿液中之代謝物為甲基安非他命及安非他命，依現行
    濫用藥物尿液檢驗作業準則，其甲基安非他命濃度大於500n
    g／ml，且其代謝物安非他命濃度大於200ng／ml者，判定為
    甲基安非他命陽性反應。施用安非他命者，其尿液代謝物應
    為安非他命陽性反應，不會產生有甲基安非他命陽性反應。
    施用甲基安非他命者，其尿液代謝物會呈甲基安非他命及安
    非他命陽性反應；人體施用甲基安非他命後，在主要代謝物
    中未改變形態之甲基安非他命佔施用劑量達百分之43，而安
    非他命佔百分之5），足徵被告之自白供述與事實相符。又
    被告曾因施用毒品案件，經送觀察、勒戒後，認無繼續施用
    毒品之傾向，於92年12月31日執行完畢釋放，由台灣台中地
    方法院檢察署檢察官以92年度毒偵字第2808號為不起訴處分
    ；之後復因於96年12月1日至3日之間某時，在不詳處所，施
    用第一級毒品海洛因、第二級毒品甲基安非他命各1次，經
    台灣台中地方法院檢察署檢察官以97年度毒偵續字第4號為
    緩起訴處分（業經撤銷，另提起公訴）等情，亦有台灣高等
    法院被告前案紀錄表、入出監資料及台灣台中地方法院檢察
    署97年度毒偵續字第4號緩起訴處分書在卷足參，本件事證
    明確，被告施用第二級毒品及第一級毒品犯行均堪認定。
三、核被告所為，係犯毒品危害防制條例第10條第2項之施用第
    二級毒品罪及同條第1項之施用第一級毒品罪。其因施用而
    持有第二級毒品及第一級毒品之低度行為，已分別為施用之
    高度行為所吸收，不另論罪。又被告所犯上揭二罪，犯意各
    別，行為互殊，應予分論併科。爰審酌被告曾經觀察、勒戒
    ，並曾因施用第一、二級毒品，經檢察官為緩起訴處分，仍
    無視於國家對杜絕毒品犯罪之禁令，繼續施用第一、二級毒
    品，顯不知悔改，施用毒品本身係屬自戕行為，危害施用者
    身心健康，具有成癮性、依賴性，對社會治安之影響非重，
    被告事後坦承上情，態度尚佳等一切情狀，處以如主文所示
    之刑，並定其應執行之刑。扣案之第一級毒品海洛因1包（
    驗餘淨重0﹒308公克），應依毒品危害防制條例第18條第1
    項前段諭知沒收銷燬之；另注射針筒1支，係被告所有，供
    其施用第一級毒品海洛因所用，則依刑法第38條第1項第2款
    宣告沒收。
據上論斷，應依刑事訴訟法第273條之1第1項、第299條第1項前
段，毒品危害防制條例第10條第1項、第2項、第18條第1項前段
，刑法第11條、第38條第1項第2款、第51條第5款，判決如主文
。
本案經檢察官甲○○到庭執行職務。
中    華    民    國    98    年    12    月    14    日
                  刑事第二庭    法  官  鍾堯航
以上正本證明與原本無異。
如不服本判決應於收受判決後10日內向本院提出上訴書狀，並應
敘述具體理由；其未敘述上訴理由者，應於上訴期間屆滿後20日
內向本院補提理由書（均須按他造當事人之人數附繕本）「切勿
逕送上級法院」。
                                書記官  吳淑願
中    華    民    國    98    年    12    月    14    日
附錄本案論罪科刑法條全文
毒品危害防制條例第10條：
施用第一級毒品者，處六月以上五年以下有期徒刑。
施用第二級毒品者，處三年以下有期徒刑。


司法院資訊處製作；財團法人民間司法改革基金會備份。
